臺灣高等法院臺中分院刑事判決　　　　　　　　　　九十三年度上易字第九九九號
　　上　訴　人
　　即　被　告　乙○○
　　選任辯護人　楊振芳
右上訴人因賭博案件，不服臺灣彰化地方法院九十三年度易字第三四九號中華民國九
十三年五月三十一日第一審判決（起訴案號：臺灣彰化地方法院檢察署九十三年度速
偵字第七六號），提起上訴，本院判決如左：
    主　　  文
原判決撤銷。
乙○○連續意圖營利，聚眾賭博，處有期徒刑壹年，併科罰金萬元，罰金如易服勞
役，以佰元折算壹日。
扣案之六合彩簽賭單伍拾肆張、傳真機貳拾台、計算機柒台及監視器壹組均沒收。
    事  　　實
一、乙○○意圖營利，並基於概括之犯意，自民國（下同）九十二年十月二日起，提
    供其在彰化縣和美鎮○○路一六七之十一號五樓之居所作為公眾得自由出入簽賭
    之場所，自任組頭，設置俗稱「六合彩」之簽賭站，連續提供該處場所並招聚不
  特定之賭客前來簽選六合彩號碼賭博財物。其簽賭方式計有俗稱「二星」、「三
    星」、「四星」、「台號」及「特別號」等五種，以「○一」至「四九」共四十
    九組號碼供人圈選，「二星」任選二個數字號碼為一支簽，「三星」任選三個數
    字號碼為一支簽，「四星」任選四個數字號碼為一支簽，簽選後再核對香港發行
    開獎之六合彩中獎號碼，每簽一支賭注，需繳賭金由新台幣（下同）六十二元至
    八十元不等（依據扣案簽注統計單，「二星」為七十五元左右、「三星」為六十
    五元左右、「四星」為六十二元左右、「台號」與「特別號」均為八十元左右）
    ，簽中「二星」、「三星」、「四星」「台號」「特別號」依序可贏得五十七倍
    、五百七十倍、七千五百倍、十五倍至三十七倍、三十六倍之彩金，若未簽中，
    賭資悉歸乙○○所有而牟利。迄於九十三年三月二十六日上午十時許，在上址為
    警查獲，並扣得其所有，且已供其經營「六合彩」所用之六合彩簽賭單五十四張
    、傳真機二十台、計算機七台及監視器一組。
二、案經彰化縣警察局和美分局報請臺灣彰化地方法院檢察署檢察官向臺灣彰化地方
    法院彰化簡易庭聲請簡易判決處刑，經臺灣彰化地方法院改依通常程序審理。
　　理      由
一、右揭事實，業據上訴人即被告乙○○（以下簡稱為被告）於本院審理中坦承不諱
    。另被告於警、偵訊中，及於原審法院審理時，亦坦承伊確有在上址經營上開「
    六合彩」簽賭站，提供俗稱「二星」、「三星」、「四星」、「台號」及「特別
    號」等五種賭博方式供不特定之賭客前來簽選下注無訛。雖就其中關於簽賭一支
    需繳賭金部分，被告於警、偵訊中，及於原審法院審理時，均供稱賭客簽賭一支
    需繳賭金為一百元。惟被告於本院審理時，已改稱簽賭一支需繳之賭金，「二星
    」為七十五元左右、「三星」為六十五元左右、「四星」為六十二元左右、「台
    號」與「特別號」均為八十元左右。而依據扣案簽注統計單之記載，如九十三年
    三月二十五日之簽注統計單中，綽號「枝」者之簽注單（總表二）載明：「二星
    」（即二Ｋ）共四三九．六支，金額三萬二千九百七十元；「三星」（即三Ｋ）
    共三四五．一支，金額二萬二千四百三十一元；四星（即四Ｋ）共七○．五支，
    金額四千四百四十一元；「台號」（即百號）二三支，金額一千八百六十三元；
    總金額六萬一千七百零五元，扣除中獎彩金二萬九千九百二十五元，被告贏取三
    萬一千七百八十元。另其中一張綽號「池」者之簽注統計單（編號三）載明：「
    四星」一○八二．一，金額為六萬四千三百八十四元，扣除中獎彩金七十五萬元
    ，被告賠六十八萬五千六百十六元。再其中一張綽號「惠」者之簽注統計單（編
    號五）載明：「二星」（即二Ｋ）共一五七五．五五支，金額十一萬六千五百九
    十元；「三星」（即三Ｋ）共五九五．二支，金額三萬八千零九十二元；四星（
    即四Ｋ）共二一八．五支，金額一萬三千五百四十七元；「台號」（即百號）五
    十七支，「特別號」五支，二者共計四千九百六十元。被告於於警、偵訊中，及
    於原審法院審理時，所為：賭客簽賭一支需繳賭金為一百元之自白，既與扣案簽
    注統計單之上開記載不符，而其在本院所為之自白，則與扣案簽注統計單之上開
    記載相符，自以嗣後在本院所供為可採信。此外，並有搜索、扣押筆錄及扣押物
    品目錄表等件附卷可憑，及六合彩簽賭單五十四張、傳真機二十台、計算機七台
    及監視器一組等物扣案可資佐證。事證明確，被告之犯行，足以認定。
二、查本件被告意圖營利，提供上開場所，聚眾賭博，且身兼決定勝負於偶然變數之
    賭徒身分，與其他不特定之簽賭者同在充為公眾得出入場所之上址住處對賭，核
    被告所為，係犯刑法第二百六十六條第一項前段之在公眾得出入之場所賭博財物
    罪、第二百六十八條之意圖營利，供給賭博場所罪及意圖營利，聚眾賭博罪。被
    告於各該期六合彩開獎前之多次供給賭博場所、聚眾賭博、或與賭徒對賭，均係
    基於一個賭博犯意之決定，達成其同一犯罪之各個舉動，應屬當次賭博犯罪之接
    續行為。被告所犯上開三罪，皆時間緊接，犯罪構成要件相同，顯係基於概括犯
    意反覆為之，均應依連續犯之規定論以一罪，並加重其刑。又其以一行為觸犯上
    述三罪名，為想像競合犯，應從較重之連續意圖營利聚眾賭博罪處斷。扣案之六
    合彩簽賭單五十四張、傳真機二十台、計算機七台及監視器一組，係被告所有，
    且為供本案賭博犯罪所用之物，業據被告供明在卷，應依刑法第三十八條第一項
    第二款規定宣告沒收。
三、原審判決就被告前開所犯予以論罪科刑，固非無見，惟原審判決認定賭客簽賭一
    支需繳賭金為一百元部分，既與事實不符，此並係被告上訴指摘之事項，原審判
    決自屬無可維持，應由本院將原審判決予以撤銷改判。爰審酌被告之品行（並無
    前科）、犯罪手段、陸續使用二十台傳真機經營六合彩賭博之規模不小、對社會
    善良風俗所生危害尚非輕微、及犯罪後大致尚能坦承所犯等一切犯罪情狀，量處
    有期徒刑一年及併科罰金三萬元，且諭知罰金易服勞役之折算標準。扣案之六合
    彩簽賭單五十四張、傳真機二十台、計算機七台及監視器一組，均依法宣告沒收
    。
四、據上論斷，應依刑事訴訟法第三百六十九條第一項前段、第三百六十四條、第二
    百九十九條第一項前段、刑法第五十六條、第二百六十六條第一項前段、第二百
    六十八條、第五十五條、第四十二條第二項、第三十八條第一項第二款，罰金罰
    鍰提高標準條例第一條前段、第二條，判決如主文。
本案經檢察官甲○○到庭執行職務。
中      華      民      國　    九十三     年     十      月   二十九 　日
                                臺灣高等法院臺中分院刑事第三庭
                                      審判長法  官　江　錫　麟
                                      　　　法　官  胡　忠　文
                                      　　　法　官　廖　柏　基
右正本證明與原本無異。
不得上訴。
　　　　　　　　　　　　　　　　　　　　　　書記官　詹  錫　朋
中      華      民      國　九十三     年     十      月   二十九 　日
附錄條文：
刑法第二百六十六條：
在公共場所或公眾得出入之場所賭博財物者，處一千元以下罰金，但以供人暫時娛樂
之物為賭博者，不在此限。
當場賭博之器具與在賭檯或兌換籌碼處之財物，不問屬於犯人與否，沒收之。
刑法第二百六十八條：
意圖營利，供給賭博場所或聚眾賭博者，處三年以下有期徒刑，得併科三千元以下罰
金。
                    　　　　　　　　　　　　　　　　　　　　　　　　　　Ｒ
